臺灣臺中地方法院民事裁定
111年度聲字第44號
聲  請  人  楊智丞  
上列當事人請求交付法庭錄音光碟事件，本院裁定如下： 
    主  文
准予交付聲請人本院110年度訴字第927號損害賠償事件民國110
年10月18日期日之法庭錄音光碟。
聲請費用由聲請人負擔。
    理  由
一、聲請意旨略以：為期明瞭鈞院110年度訴字第927號事件民國
    110年10月18日庭期開庭內容，因原告自陳沒有開立本票、
    亦無匯款紀錄，原告卻仍以有借款證據為由，提起上訴，為
    維護聲請人之法律上利益，爰依法院組織法第90條之1、法
    庭錄音錄影及其利用保存辦法第8條聲請複製交付上開言詞
    辯論期日法庭錄音等語。　
二、按當事人及依法得聲請閱覽卷宗之人，因主張或維護其法律
    上利益，得於開庭翌日起至裁判確定後6個月內，敘明理由
    聲請交付法庭錄音或錄影內容，由法院為許可與否之裁定。
    法院受理前開聲請，如認符合聲請要件，並在聲請期間內提
    出，且就所主張或維護法律上之利益已敘明者，除法令另有
    排除規定外，應予許可。所謂法令另有排除規定，係指法院
    組織法第90條之1第2項、第3項所定，依法令得不予許可或
    限制聲請閱覽抄錄或攝影卷內文書，以及涉及國家機密或其
    他依法令應予保密事項，法院得不予許可或限制等情形，此
    觀法院組織法第90條之1第1、2、3項，法庭錄音錄影及其利
    用保存辦法第8條第1、2、3項規定暨民國105年5月23日增訂
    該辦法第8條第2項之立法理由即明。又所謂主張或維護法律
    上利益者，舉凡核對更正筆錄、他案訴訟所需，或認法院指
    揮訴訟方式對其訴訟權益有影響之虞，欲用以保障其法律上
    利益等，均屬之（法庭錄音錄影及其利用保存辦法第8條之
    修正說明參照）。另前項聲請經法院裁定許可者，每張光碟
    應繳納費用新臺幣50元。持有法庭錄音內容之人，就取得之
    錄音內容，不得散布、公開播送，或為非正當目的使用，法
    庭錄音錄影及其利用保存辦法第8條第1項、第2項及法院組
    織法第90條之4第1項定有明文。
三、經查，聲請人為系爭案件之被告（即當事人），為依法得聲
    請閱覽卷宗之人，系爭案件原審判決原告之訴駁回，現提起
    上訴中，尚未確定，聲請人身為案件之被告，聲請交付法庭
    錄音光碟，並敘明維護其法律上利益之理由，是其聲請核無
    不合，應予准許。又聲請人就其取得之法庭數位錄音光碟內
    容，依法不得散布、公開播送，或為非正當目的使用，併予
    敘明以促其注意遵守。
四、爰依法裁定如主文。
中　　華　　民　　國　　111 　年　　1 　　月　　28　　日
                  民事第一庭法　官　蕭一弘
正本係照原本作成。
本裁定不得抗告。
中　　華　　民　　國　　111 　年　　1 　　月　　28　　日
                            書記官  黃馨萱